【裁判字號】    89,上易,565
【裁判日期】    890405
【裁判案由】    賭博
【裁判全文】
臺灣高等法院臺南分院刑事判決      八十九年度上易字第五六五號  Ａ
      上  訴  人  臺灣臺南地方法院檢察署檢察官
      被      告  乙  ○  ○
右上訴人因被告等賭博案件，不服臺灣臺南地方法院八十八年度易字第二九一五號中
華民國八十八年十二月二十一日、八十九年一月十八日第一審判決（起訴案號：臺灣
臺南地方法院檢察署八十八年度偵字第九一四○號），提起上訴，本院判決如左：
      主      文
上訴駁回。
      理      由
一、公訴意旨以：被告乙○○、丙○○及甲○○於民國八十八年七月二十一日晚上，
    至施建文（經原審法院判處有期徒刑三月併科罰金一千元確定）所經營位於台南
    縣永康巿大灣路一千零十五號「尚豪科技廣場」之公眾得出入之場所，把玩擺設
    之電動機具（公訴人誤載為賭博性）水晶賓果一台（十人座），以所得之積分向
    開分員兌換現金，賭博財物，嗣於同日二十三時四十五分許，為警當場查獲，並
    扣得施建文擺設之電動機具一台（水晶賓果一台）及飲料贈送卡贈一罐者六十四
    張、贈五罐者六十一張等物（以上扣案物業於施建文案中判決沒收在案）。因認
    被告乙○○、丙○○及甲○○均涉有刑法第二百六十六條第一項之賭博罪嫌云云
    。
二、按犯罪事實應依證據認定之，無證據不得推定其犯罪事實。又不能證明被告犯罪
    者，應諭知無罪之判決，刑事訴訟法第一百五十四條、第三百零一條第一項分別
    定有明文。次按事實之認定，應憑證據，如未能發現相當證據，或證據不足以證
    明，自不能以推測或擬制之方法，為裁判基礎（最高法院四十年台上字第八六號
    判例可資參照）。至刑法上賭博罪之所謂「賭博」係指以偶然之機率分輸贏，而
    定財物之得喪者而言，但如僅供人暫時娛樂者，即難以上開賭博罪相繩。
三、查公訴人以被告乙○○、丙○○及甲○○均涉有刑法第二百六十六條第一項之賭
    博罪嫌，係以當場查獲被告等於上開時地把玩電動玩具之事實，而是否賭博機具
    並非以教育部之公告電動機具為判斷，而寄分卡僅能換成飲料或供下次把玩機具
    所用，與投入現金無異，仍係賭博為其論據。
四、訊據被告丙○○固坦承有於右揭時地至該「尚豪科技廣場」之事實，惟堅詞否認
    有賭博之犯行，辯稱：伊當日僅係去該電動玩具店喝茶，並未把玩電動玩具，沒
    有賭博云云，核與其於警訊時亦稱僅在場，並未供承在把玩之事實相符，而被告
    丙○○於偵查中及原審均未到場受訊，此外並無任何證據證明被告丙○○有到場
    把玩電動玩具之事實。
五、被告乙○○、甲○○未於本院審理時到庭，惟被告乙○○、甲○○於警訊及原審
    固均坦承有在該店把玩電動玩具一事，然均堅決否認有賭博犯行，被告乙○○於
    原審辯稱：伊是有去那邊玩過三、四次，但沒有換錢，我也不知那邊是否有換錢
    ，我女朋友在哪裏工作，我當天也是去找她，等她下班時在那玩而已，我女朋友
    叫洪儷雯，我也沒有去過那電玩店的後面的辦公室，我也不知是否有以飲料卡可
    換錢之事等語（見原審卷第九十頁）；被告甲○○於原審辯稱：伊是第一次去該
    店玩的，當天是因為找朋友未遇才去玩的，我並沒有兌換現金，他們那邊的小姐
    說不可以換現金，我那天開一千元共五百元，被查獲時剩沒幾分等語（見原審卷
    第三十二頁）。
六、經查：
（一）「尚豪科技廣場」所擺設之上開電動玩具水晶賓果，並非經教育部公告查禁之
      電動玩具，有台南縣警察局永康分局移送事實可資佐證，且證人即當時在現場
      查獲之警員吳樹火於原審到庭證稱：任何電動玩具只要經濟部核可編有條碼都
      可擺設，扣案之水晶賓果電動玩具是否經核可，伊不清楚，伊不敢確定上開機
      種是否為公告查禁之電動玩具等語（見原審卷第六十二頁），復依其玩法，亦
      不足以證明上開機種即係賭博性電動玩具。
（二）至以判決確定之經營者即被告施建文擺設後，允許以飲料贈送卡兌換現金等情
      ，固經判決確定，惟此事實亦僅足以證明被告施建文有以上開機具從事賭博行
      為而已，斷無因此即謂偶至上開場所把玩電動玩具之被告乙○○、甲○○即有
      賭博犯行，自不待言。何況另案被告洪儷雯、侯素美（即現場開分、折計兌換
      飲料贈送卡人員）既未指證被告乙○○、甲○○有以積分兌換現金之情事，而
      被告乙○○、甲○○二人又堅詞否認上情，復查並無其他證據足資證明其等二
      人有將其積分兌換現金而變易純娛樂為賭博之事實，是以被告二人若僅以未把
      玩之積分換成飲料卡或寄分卡以繼續下一次之把玩，應屬暫時娛樂之性質，顯
      與上開賭博罪之構成要件不符，自難以該罪相繩甚明。
七、綜上所述，被告乙○○、丙○○及甲○○等所辯堪予採信，公訴人僅以被告丙○○於查獲當時，及被告乙○○及甲○○查獲時，在該店把玩電動玩具，遽認其有
    賭博財物之犯行，尚嫌速斷。此外又查無其他任何積極之證據，足認被告有上述
    賭博犯行，因此原審以不能證明被告乙○○、丙○○及甲○○犯罪而諭知無罪之
    判決，核無不合，檢察官上訴意旨，仍執前詞指摘原判決不當，為無理由，應予
    駁回。
八、被告乙○○及甲○○等二人經合法傳喚，無正當理由不到庭，爰不待其陳述逕行
    判決。
據上論斷，應依刑事訴訟法第三百六十八條、第三百七十一條，判決如主文。
本案經檢察官楊秀美到庭執行職務。
中    華    民    國      八十九      年      四      月        五      日
                                  臺灣高等法院臺南分院刑事第一庭
                                      審判長法官  鄭    文    肅
                                            法官  王    浦    傑
                                            法官  楊    明    章
右正本證明與原本無異。
不得上訴。
                                      法院書記官  易    慧    玲
中    華    民    國      八十九      年      四      月       七       日


司法院資訊處製作；財團法人民間司法改革基金會備份。
